【裁判字號】    92,上易,1514
【裁判日期】    921204
【裁判案由】    詐欺
【裁判全文】
臺灣高等法院高雄分院刑事判決                  九十二年度上易字第一五一四號
    上  訴  人
    即  被  告  乙○○
右上訴人因詐欺案件，不服臺灣高雄地方法院九十二年度易字第一七八六號中華民國
九十二年九月十八日第一審判決（起訴案號：臺灣高雄地方法院檢察署九十二年度偵
字第七一五四號），提起上訴，本院判決如左：
      主  文
上訴駁回。
      事  實
一、乙○○（曾分別於七十五年、七十九年、八十年、八十三年間因詐欺罪經本院判
    處有期徒刑三月、一年六月、一年八月、一年六月確定，並已執行完畢，均不構
    成累犯）意圖為自己不法之所有，於民國九十二年三月二十九日十五時三十分許
    ，在高雄市苓雅區○○○路與正言路口，因見甲○○於路口等候綠燈通行，即向
    甲○○詐稱：伊為中央研究院院士，且經衛生署授權在南部成立醫療中心由伊擔
    任院長，因見甲○○身體有疾病，可以提供藥材予以治療，所需治療費用原價共
    計新台幣（下同）十萬元，如甲○○願意認伊為乾爹，可以降價為三萬六千元等
    語，甲○○聞言察覺有異，即以返家拿提款卡領錢為藉口搪塞乙○○，並通知友
    人共同折返現場，將乙○○帶往高雄市政府警察局苓雅分局福德二路派出所報警
    查獲而未遂。
二、案經甲○○訴由高雄市政府警察局苓雅分局報告台灣高雄地方法院檢察署檢察官
    偵查起訴。
      理  由
一、右揭犯罪事實，迭據上訴人即被告乙○○於警、偵訊、原審審理及本院審理中坦
    承不諱，核與告訴人於警訊中之指訴相符，是被告之自白足認與事實相符，被告
    前揭詐欺取財未遂之犯行，堪以認定。被告雖另辯稱：告訴人並未陷於錯誤，不
    構成詐欺罪云云，惟按本件被告既已施用詐術向告訴人行騙，即已著手於詐欺罪
    之實施，雖告訴人並未陷於錯誤，仍應成立未遂罪，此部份被告尚有誤會，併予
    敘明。
二、被告對告訴人實施詐術，雖已著手於詐欺取財之行為，然因告訴人發覺有異，未
    陷於錯誤而未將財物交付予被告，是核被告所為，係犯刑法第三百三十九條第三
    項、第一項之詐欺取財未遂罪。被告既已著手於犯罪行為之實施，而未詐得任何
    財物，為未遂犯，應依刑法第二十六條前段之規定，減輕其刑。
三、原審因依刑法第三百三十九條第三項、第一項、第二十六條前段、第四十一條、
    罰金罰鍰提高標準條例第一條前段、第二條之規定，並以公訴人雖求處被告有期
    徒刑六月，然審酌被告前多次因詐欺罪經判刑確定，並入獄執行完畢（均不構成
    累犯），此有台灣高雄地方法院檢察署刑案資料查註紀錄表及台灣高等法院被告
    全國前案紀錄表各一份在卷可憑，素行不佳，然於本案並未對告訴人詐得任何財
    物，所生危害尚輕，且犯後坦承犯行，態度良好等一切情狀，量處有期徒刑三月
    ，並諭知如易科罰金，以參佰元折算壹日。認事用法，核無不合，量刑亦屬妥適
    ，被告上訴意旨，空言否認犯罪，指摘原判決不當，為無理由，應予駁回。
據上論結，應依刑事訴訟法第三百六十八條，判決如主文。
本案經檢察官方娜蓉到庭執行職務。
中      華      民      國    九十二    年    十二      月      四      日
                              臺灣高等法院高雄分院刑事第九庭
                                  審判長法官  張明松
                                        法官  張盛喜
                                        法官  任森銓
右正本證明與原本無異。
不得上訴。
                                  法院書記官  施耀程
中      華      民      國    九十二    年    十二      月      四      日
附錄：本判決論罪之法條：
刑法第三百三十九條
意圖為自己或他人不法之所有，以詐術使人將本人或第三人之物交付者，處五年以下
有期徒刑、拘役或科或併科一千元以下罰金。
以前項方法得財產上不法之利益或使第三人得之者，亦同。
前二項之未遂犯罰之。


司法院資訊處製作；財團法人民間司法改革基金會備份。
